
---
title: "Dados de gastos de parlamentares"
output: html_document
---

```{r}
#install.packages("dplyr")
#install.packages("ggplot2")
library(dplyr, warn.conflicts = FALSE)
library(ggplot2)
theme_set(theme_bw())
```

Dados de gastos dos deputados de um periodo recente e valor das cotas por estado.

```{r}
gastos = read.csv("~/ufcg/AD1/problema-1/ano-atual.csv",  encoding="UTF-8")
cotas = read.csv("~/ufcg/AD1/problema-1/valor-cota-por-estado.csv",  encoding="UTF-8")
```

De maneira geral os gastos por "Tipo de Gasto" se comportam da seguinte maneira:

```{r}
total.tipo.despesa.geral = gastos %>% 
  group_by(txtDescricao) %>% 
  summarise(total.geral = sum(vlrLiquido), desvioPadrao = sd(vlrLiquido))

grafico.tipo.despesas.geral = ggplot(total.tipo.despesa.geral, aes(x = reorder(txtDescricao, total.geral/1e6),y = total.geral/1e6)) +
  geom_bar(stat = "identity") +
  xlab("Tipo de Gasto") + 
  ylab("Total gasto (milhões)") +
  coord_flip()
         
grafico.tipo.despesas.geral

```

Para responder a pergunta proposta "Em que tipo de despesas nossos parlamentares gastam mais recursos de sua cota?", separamos os gastos de cada deputado por categoria de gasto, com isso, podemos selecionar apenas o "Tipo de Gasto" com maior despesa para cada um dos parlamentares.  


```{r fig.width=6, fig.height=12}
tipo.maior.despesa.deputado = gastos %>% 
  group_by(txtDescricao, txNomeParlamentar) %>% 
  summarise(total.despesa = sum(vlrLiquido)) %>%
  ungroup(tipo.maior.despesa.deputado) %>%
  group_by(txNomeParlamentar ) %>% 
  filter(total.despesa == max(total.despesa))

```

Agora agruparemos, usando a tabela anteriormente gerada, por "Tipo de Gasto" para obter qual categoria os deputados mais gastam.

```{r fig.width=6, fig.height=12}

total.tipo.despesa = tipo.maior.despesa.deputado %>%
  group_by(txtDescricao) %>%
  summarise(total = sum(total.despesa))

grafico.valor.tipo.despesa = ggplot(total.tipo.despesa, aes(x = reorder(txtDescricao, total/1e6),y = total/1e6)) +
  geom_bar(stat = "identity") +
  xlab("Tipo de Gasto") + 
  ylab("Total gasto (milh?es)") +
  coord_flip()
#adicionar mais intervalos

grafico.valor.tipo.despesa
         
```

Como podemos observar no gr?fico, os tr?s "Tipos de Gasto" com maiores custos da cota dos deputados s?o:
  - Divulgação de Atividades Parlamentar;
  - Consultorias, Pesquisa e Trabalhos T?cnicos;
  - Emissão de Bilhete Aéreo.
  
Agora vamos tentar observar a diferen?a entre os gastos gerais e os maiores gastos de cada deputado

```{r fig.width=6, fig.height=12}
# essa parte não ta legal
join.geral.deputados = left_join(x = total.tipo.despesa.geral, y = total.tipo.despesa)

grafico.tipo.despesas.geral = ggplot(join.geral.deputados, aes(x = reorder(txtDescricao, total.geral/1e6),y = total.geral/1e6)) +
  geom_bar(stat = "identity") +
  xlab("Tipo de Gasto") + 
  ylab("Total do valor Liquido gasto (milh?es)") +
  coord_flip()

grafico.tipo.despesas.geral
```

Pergunta 2B : Quais tipos de despesas têm despesas que mais variam, que têm valores mais desiguais?

```{r fig.width=6, fig.height=12}
ggplot(gastos, aes(txtDescricao, vlrLiquido)) + 
  geom_boxplot() + 
  xlab("Tipo de Gasto") + 
  ylab("Valor Liquido") + 
  coord_flip()+
  geom_point(position = position_jitter(width = .2), alpha = .07)

  geom_point(alpha=0.3, color="tomato", position = )

```

Desvio padrão

```{r fig.width=6, fig.height=12}

ggplot(total.tipo.despesa.geral, aes(x = reorder(txtDescricao, desvioPadrao), y = desvioPadrao)) + 
  geom_bar(stat = "identity")  + coord_flip() + xlab("Tipo de Gasto") + ylab("Desvio Padrão")

```




