---
title: "Dados de gastos de parlamentares"
author: "Rafaelle Amorim"
date: "8 de julho de 2016"
output: html_document
---

```{r}
install.packages("dplyr")
install.packages("ggplot2")
library(dplyr, warn.conflicts = FALSE)
library(ggplot2)
theme_set(theme_bw())
```

Dados de gastos dos deputados de um per????odo recente.

```{r, echo=FALSE}
gastos = read.csv("~/ufcg/AD1/problema-1/ano-atual.csv")
#str(gastos)
```

Total de gastos (usando o valor liquido) por Tipo de Despesa.

```{r}

total.tipo.despesa = gastos %>% 
  group_by(txtDescricao) %>% 
  summarise(total = sum(vlrLiquido, na.rm = FALSE), media = mean(vlrLiquido, na.rm = FALSE))

grafico.tipo.despesas = ggplot(total.tipo.despesa, aes(x = reorder(txtDescricao, total), 
                             y = total)) + geom_bar(stat = "identity") + coord_flip()
         
grafico.tipo.despesas

```

A média de gastos do pa????s por tipo de Despesa

```{r fig.width=6, fig.height=12}

media.tipo.despesa = gastos %>% 
  group_by(txtDescricao) %>% 
  summarise(media = mean(vlrLiquido))

```



Total de gastos (usando o valor liquido) por tipo de Despesa e estado.

```{r fig.width=6, fig.height=12}
total.tipo.despesa.estado = gastos %>% 
  group_by(sgUF,txtDescricao) %>% 
  summarise(total = sum(vlrLiquido))

grafico.tipo.despesas.estado = gggplot(total.tipo.despesa.estado, aes(x = reorder(txtDescricao, total), y = total,  fill=sgUF)) +
  geom_bar(stat = "identity") + 
  coord_flip()

grafico.tipo.despesas.estado

```





```{r}
# gera um grafico levando em considera??o apenas o numero de deputados que gasta em cada categoria
grafico.quantidade.tipo.despesa = ggplot(total.tipo.despesa, aes(x = reorder(txtDescricao, quantidade.deputado),y = quantidade.deputado) + geom_bar(stat = "identity") + coord_flip()

grafico.quantidade.tipo.despesa

````


```{r}
total.tipo.despesa.geral = gastos %>% 
  group_by(txtDescricao) %>% 
  summarise(total = sum(vlrLiquido, na.rm = FALSE))


 ggplot(data=dat, aes(x=Types, y=Number, fill=sample)) + 
  geom_bar(position = 'dodge') + geom_text(aes(label=Number))



grafico.valor.tipo.despesa

````







Nessa parte pegaremos o percentual de quanto cada deputado gastou de sua cota com o valor do Tipo de Gasto que ele mais gastou, temos a seguinte tabela:


```{r fig.width=6, fig.height=12}
# vamos dividir o gasto pela cota e multiplicar por 100, para gerara porcentagem de quanto cada deputado gasta de sua cota
````


```{r fig.width=6, fig.height=12}
# pegar a m?dia gasta pelos deputados (de mesmo tipo de gasto)
````











































