---
title: "Prob 5 - Checkpoint 3"
output: html_document
---
```{r global_options, include=TRUE}
knitr::opts_chunk$set(echo=TRUE, warning=FALSE, message=FALSE, fig.width=12, fig.height=6)
```


```{r, echo=FALSE}

library(readr)
require(GGally, quietly = TRUE)
library(dplyr, warn.conflicts = FALSE)
library(PerformanceAnalytics)
library(tidyr)
library(ggplot2)
library(broom)
library(modelr) 
#devtools::install_github("hadley/modelr")
theme_set(theme_bw())

```


```{r}
meetings = read.csv("speed-dating2.csv", header=TRUE) %>%
na.omit(meetings)

```
Vamos avaliar primeiramente os valores:

* `gender` : sexo do p1, 0 = mulher

* `samerace` : p1 e p2 são da mesma raça?
       
* `order` : dos vários encontros realizados em uma noite, esse foi o n-ésimo, segundo essa variável
pid : id do participante p2

* `int_corr` : correlação entre os interesses de p1 e p2

* `attr` : quão atraente p1 achou p2

* `sinc` : quão sincero p1 achou p2
 
* `intel` : quão inteligente p1 achou p2

* `fun` : quão divertido p1 achou p2
 
* `amb` : quão ambicioso p1 achou p2
 
* `shar` : quanto p1 achou que compartilha interesses e hobbies com p2

* `like` : no geral, quanto p1 gostou de p2?

* `prob` : que probabiliade p1 acha que p2 tem de querer se encontrar novamente com p- (escala 1-10)

* `dec`: houve match

* difAge : diferença de idade utilizando o modúlo da diferença das variáveis: `age_o`(idade de p2) e `age`(idade de p1)

De maneira geral temos:
```{r}
m = meetings %>%
  select(gender,samerace,order,int_corr,attr, sinc, intel, fun, amb, shar,like, prob,dec, age_o, age) %>%
  rowwise %>%
  mutate(difAge = abs(age_o - age)) %>%
  select(gender,samerace,order,int_corr,attr, sinc, intel, fun, amb, shar,like, prob,difAge, dec )

m$dec <- as.factor(m$dec)
m$gender <- as.factor(m$gender)
m$samerace <- as.factor(m$samerace)

ggpairs(m)

```

Como podemos observar, as variáveis `attr`, `like`, `gender` influênciam o match. `attr` e `like` influênciam positivamente, já `gender` tem distribuição distinta, existe mais match se o participante for homem e existe menos macth caso o participante seja mulher.

Vamos tentar observar mais de perto as variáveis individualmente:

Para uma melhor análise iremos utilizar apenas as variáveis em que o intervalo de confiança de match (sim ou não) não se sobrepõe.
```{r, echo=FALSE}
library(pscl)

```

Distribuição da variável `attr`
```{r}

ggplot(m, aes(x = dec, y = attr)) + 
  geom_violin(fill = "lightblue") + 
  geom_point(position = position_jitter(.2), alpha = .3)

gendermodelAttr = glm(dec ~ attr, 
                  data = m, 
                  family = "binomial")

gendermodelAttr

glance(gendermodelAttr)

pR2(gendermodelAttr)

```

Distribuição da variável `like`
```{r}
ggplot(m, aes(x = dec, y = like)) + 
  geom_violin(fill = "lightblue") + 
  geom_point(position = position_jitter(.2), alpha = .3)

gendermodelLike = glm(dec ~ like, 
                  data = m, 
                  family = "binomial")

gendermodelLike

glance(gendermodelLike)

pR2(gendermodelLike)

```

Distribuição da variável `gender`
```{r}
gendermodelGender= glm(dec ~ gender, 
                  data = m, 
                  family = "binomial")

gendermodelGender

glance(gendermodelGender)

pR2(gendermodelGender)

```

------

Agora iremos fazer uma analise multivariada:


```{r}
bm <- glm(dec ~ gender + like + attr + gender*like + gender*attr + attr*like, 
          data = m, 
          family = "binomial")

bm

glance(bm)

pR2(bm)


```
